【裁判字號】    95,交聲,32
【裁判日期】    950607
【裁判案由】    違反道路交通管理處罰條例聲明異議
【裁判全文】
臺灣新竹地方法院交通事件裁定  95年度交聲字第32號
移送機關  交通部公路總局新竹區監理所新竹市監理站
異議人即
受處分人  甲○○
上列異議人因違反道路交通管理處罰條例案件，對於交通部公路
總局新竹區監理所新竹市監理站於中華民國九十四年十二月二十
二日所為之竹監新自第裁五一─Ｅ00000000號裁決書聲
明異議，本院裁定如下：
    主  文
原處分撤銷。
甲○○不罰。
    理  由
一、原處分意旨略以：異議人即受處分人甲○○於民國九十四年
    十月二十五日上午九時三分許，駕駛車號ＭＬ─五二六○號
    自用小客車，行經新竹市○○路與金城一路口時，因異議人
    未繫安全帶，為新竹市警察局交通隊員警拍照後逕行舉發，
    因異議人違規行為明確，爰依道路交通管理處罰條例第三十
    一條第一項之規定，裁處異議人罰鍰新臺幣一千五百元。
二、聲明異議意旨略以：異議人於九十四年十月二十五日上午九
    時三分，駕駛車號ＭＬ─五二六○號自用小客車，行經新竹
    市○○路與金城一路口時，確已繫上安全帶，此由交通部公
    路總局新竹區監理所新竹市監理站（下稱新竹市監理站）寄
    來的光碟片即可清楚看出，故新竹市監理站所為之裁決處分
    顯有違誤，爰依法聲明異議。
三、按犯罪事實應依證據認定之，無證據不得認定犯罪事實；不
    能證明被告犯罪或其行為不罰者，應諭知無罪之判決；刑事
    訴訟法第一百五十四條第二項、第三百零一條第一項分別定
    有明文。又認定不利於被告之事實，須依積極證據，苟積極
    證據不足為不利於被告事實之認定時，即應為有利於被告之
    認定，更不必有何有利之證據；認定犯罪事實所憑證據，雖
    不以直接證據為限，間接證據亦包括在內，然而無論直接或
    間接證據，其為訴訟上之證明，須於通常一般之人均不致有
    所懷疑，而得確信其為真實之程度者，始得據為有罪之認定
    ；最高法院三十年上字第八一六號及七十六年台上字第四九
    八六號判例意旨可資參照。再道路交通管理處罰條例第八十
    九條規定，法院受理有關交通事件，準用刑事訴訟法之規定
    。則上開說明自亦適用於交通聲明異議案件。
四、經查：
（一）異議人於九十四年十月二十五日上午九時三分，駕駛車號
      ＭＬ─五二六○號自用小客車，行經新竹市○○路與金城
      一路口時，經警方以其駕車未繫安全帶為由逕行舉發，嗣
      新竹市監理站並據以裁決異議人罰鍰一千五百元等情，業
      經異議人於本院審理時供陳明確，並有新竹市警察局舉發
      違反道路交通管理事件通知單、新竹市○○○○○道路交
      通管理事件裁決書各一紙及警方採證相片三張在卷可證。
（二）卷附警方拍攝之三張採證相片，一張為遠距離拍攝異議人
      駕駛之車輛；一張為異議人駕駛車輛之車號特寫；一張為
      異議人在駕駛座上之正面特寫照片（下稱第三張照片）。
      經仔細查看第三張照片發現，在異議人胸前由左上往右下
      方向有一明顯之反光斜線，因該條斜線甚為突兀，顯非異
      議人所穿著外套之部份，應為覆蓋在異議人外套上之條狀
      線體，此而一般汽車前座繫上安全帶時，安全帶均自左上
      往右下方向緊扣，形成胸前左上往右下方向束縛身體之安
      全帶外觀形狀大致相符，則異議人辯稱案發當時確有繫上
      安全帶等語，即非無稽，應可採信。此外，復查無其他積
      極證據足認異議人確有新竹市監理所所指之交通違規行為
      ，即無證據證明異議人有上開交通違規之事實，新竹市○
      ○○○道路交通管理處罰條例第三十一條第一項之規定，
      裁處異議人罰鍰新臺幣一千五百元，即有違誤，異議人之
      異議則有理由，應將原處分撤銷，另為異議人不罰之諭知
      。
五、據上論斷，應依道路交通案件處理辦法第二十條，裁定如主
    。
中    華    民    國    九十五    年    六    月  七  日
                     交通法庭  法  官  林昌義
以上正本證明與原本無異。
如不服本裁定，應於裁定送達後5日內向本院提出抗告狀。
中    華    民    國    九十五    年    六    月  七  日
                               書記官  江靜玲


司法院資訊處製作；財團法人民間司法改革基金會備份。
